【裁判字號】    90,易,71
【裁判日期】    900524
【裁判案由】    贓物
【裁判全文】
臺灣花蓮地方法院刑事判決                              九十年度易字第七一號
    公  訴  人  臺灣花蓮地方法院檢察署檢察官
    被      告  甲○○
右列被告因贓物案件，經檢察官提起公訴（八十九年度偵字第三五六五號），本院判
決如左：
    主  文
甲○○連續收受贓物，處有期徒刑伍月，如易科罰金，以參佰元折算壹日。
    事  實
一、甲○○明知道乙○○（業經檢察官為不起訴處分確定）於民國八十九年八月二十
    四日在花蓮縣吉安鄉○○村○○○街二八二巷三號所交付引擎號碼ＥＴ二○四八
    ○○號機車及同年九月上旬某日在花蓮縣吉安鄉○○路○段二五○巷三號所交付
    引擎號碼ＥＴ一二八九九六號機車都是贓車（引擎號碼ＥＴ二○四八○○號機車
    車牌號碼原為ＲＥＷ─０四五號，為李慶良所有，於八十九年八月六日在花蓮市
    ○○街一四五號前遭竊、引擎號碼ＥＴ一二八九九六號機車車牌號碼原為ＲＧＫ
    ─六０二號，為郭明傑所有，於八十九年九月六日經母親通知才知道該車已在花
    蓮縣吉安鄉○里村○里○○街二十八號住處騎樓遭竊），卻仍基於概括的犯意，
    連續收受該二台機車，並在引擎號碼ＥＴ二○四八○○號機車上另行懸掛甲○○
    親友鍾志強ＲＡＩ─○二五號車牌。嗣於八十九年九月九日上午七時許，在花蓮
    縣吉安鄉○○路○段二五○巷三號，為警查獲上開機車二輛，因而知悉上情。
二、案經花蓮縣警察局吉安分局報告臺灣花蓮地方法院檢察署檢察官偵查起訴。
    理  由
一、訊據被告甲○○對於在上述的時間、地點收受由乙○○交付的二台贓車等事實，
    都已經坦白承認，但是仍辯稱：他不知道那二台機車是贓車，一直到被警察查獲
    後才知道等語，但是經本院查證的結果，上述二台機車都是贓物的事實，除了分
    別經被害人李慶良及郭明傑二人在警訊中指述詳盡外，並有贓證物品認領保管收
    據及車籍作業系統查詢認可資料各二份附在卷內可供查證，而被告在警訊及偵查
    中已坦承乙○○交付上述二部機車時，都有告訴他車子是偷來的等語，再參酌被
    告尚且為引擎號碼ＥＴ二○四八○○號機車改懸親友鍾志強ＲＡＩ─○二五號車
    牌，且在警方查獲時，機車已遭拆解，有照片數張在卷供參，顯見被告對於上述
    二部機車都是贓車的事實，早已知之甚詳，其在本院改口辯稱原先不知道上述二
    部機車為贓車才收受等語，都是事後卸責之詞，不能採信，本件事證明確，被告
    犯行可以認定。
二、被告的行為所觸犯的罪名是：刑法第三百四十九條第一項的收受贓物罪。被告先
    後二次收受贓物的行為，在時間上接近，又是觸犯構成犯罪要件相同的罪名，應
    是出於連續的犯罪故意所為，屬於連續犯，依刑法第五十六條規定：「連續數行
    為而犯同一之罪名者，以一罪論。但得加重其刑至二分之一」，應論以一罪，並
    且加重本罪的刑度。於是，本院在審酌被告犯罪的動機、目的，因此對被害人所
    造成的危害以及犯罪後的態度等一切情狀之後，量處如主文所記載的刑罰，並諭
    知易科罰金的折算標準。要補充說明的是，刑法第四十一條原規定：「犯最重本
    刑為三年以下有期徒刑以下之刑之罪，而受六月以下有期徒刑或拘役之宣告，因
    身體、教育、職業或家庭之關係，執行顯有困難者，得以一元以上三元以下折算
    壹日，易科罰金。」，但該條文在九十年一月四日已修正為：「犯最重本刑為五
    年以下有期徒刑以下之刑之罪，而受六月以下有期徒刑或拘役之宣告，因身體、
    教育、職業或家庭之關係，執行顯有困難者，得以一元以上三元以下折算壹日，
    易科罰金。但確因不執行所宣告之刑，難收矯正之效，或難以維持法秩序者，不
    在此限」（第一項），並於九十年一月十日經總統公布施行，本件被告犯罪後法
    律既有變更，比較新舊法的結果，修正規定對被告又無較為有利或不利的情形，
    則依刑法第二條第一項前段的規定，本院自應適用裁判時的新法，即裁判時的刑
    法第四十一條第一項前段規定諭知易科罰金。
據上論斷，應依刑事訴訟法第二百九十九條第一項前段，刑法第二條第一項前段、第
五十六條、第三百四十九條第一項、第四十一條第一項前段，罰金罰鍰提高標準條例
第一條前段、第二條，判決如主文。
本案經檢察官李子春到庭執行職務。
中     華     民     國      九十      年    五      月     二十四     日
                                臺灣花蓮地方法院刑事庭
                                    法  官  陳雅敏
右正本證明與原本無異。
如對本判決不服，應於送達後十日內，向本院提出上訴狀。（應抄附繕本）告訴人或
被害人如對於本判決不服者，應具備理由請求檢察官上訴，其上訴期間之計算係以檢
察官收受判決正本之日期為準。
                                    法院書記官


司法院資訊處製作；財團法人民間司法改革基金會備份。
